【裁判字號】    98,聲,3812
【裁判日期】    990108
【裁判案由】    聲請具保停止羈押
【裁判全文】
臺灣高等法院刑事裁定                  98年度聲字第3812號
聲  請  人
即  被  告  甲○○
選任辯護人  李長生律師
            廖克明律師
            王昭婷律師
上列聲請人因被告殺人等案件（本院98年度上重訴字第45號），
聲請具保停止羈押，本院裁定如下：
    主  文
聲請駁回。
    理  由
一、聲請人即被告甲○○因殺人等案件，犯罪嫌疑重大，前經本
    院認為有刑事訴訟法第101條第1項第 3款之情形，且有羈押
    之必要，因而執行羈押在案。
二、聲請意旨略以：(一)被告於97年8月 5日主動到案，而被羈押1
    年多來，未能及時提出對自己有利之文書證據，證明被告之
    清白，實屬違背權益甚大，而此被告均能提出證明對本案有
    所關係之人、事、時、地、物之關連存在性，可證實被告在
    偵審中所供述之事實是屬實可信的。(二)此案羈押，被告所經
    營事業之相關稅務單據，均急需被告處理。(三)被告患有糖尿
    病、經期一年多未來，被告在看守所看婦科，醫生建議需至
    醫院做檢查。(四)被告之母親已年邁78歲之高齡，自97年8月5
    日至今均未見被告，而今又逢歲末之際，被告之母親必定期
    盼被告返家過年，懇請鈞院准予被告具保停止羈押，被告絕
    對遵守規定，隨傳隨到云云。
三、經查：
  (一)按羈押被告之目的，在於確保訴訟程序之進行、確保證據之
    存在及真實、及確保刑罰之執行，而被告有無羈押之必要，
    法院自得就具體個案情節予以斟酌決定，如就客觀情事觀察
    ，法院許可羈押之裁定，在目的與手段之間衡量並無明顯違
    反比例原則之情形，即無違法或不當可言。又被告經執行羈
    押後，有無繼續羈押之必要，應以原執行羈押之原因是否依
    然存在為依據。
  (二)本件被告甲○○所犯刑法第271條第1項之殺人罪、同法第24
    7條第1項之遺棄屍體罪，業經原審判處無期徒刑，足徵其犯
    嫌重大。又被告所犯係最輕本刑 5年以上有期徒刑之罪，現
    於本院審理中，尚未判決，非予羈押，顯難進行審判，核有
    繼續羈押之必要。被告雖主張有至醫院接受檢查之必要，然
    經本院於98年12月24日函詢臺北看守所有關被告病況，該所
    函覆稱以：「收容人因糖尿病等症定期於所內門診診療，據
    98年12月8日診療時所測量血糖值為119mg/dl ，尚屬穩定，
    目前持續藥物治療中，另主訴月經不正常，曾於所內由特約
    婦產科醫師診療，如其病況需要，本所當依相關規定辦理戒
    送外醫。」等語，有臺灣臺北看守所98年12月30日北所衛字
    第0980014951號函及所附就診病歷單影本在卷可稽。核其病
    情，尚難認係刑事訴訟法第114條第3款所指因罹疾病，而有
    非保外治療顯難痊癒之情形。至聲請人其他聲請具保停止羈
    押之理由，依法非屬應否羈押之審酌要件，而非羈押消滅之
    原因，是本件被告之羈押原因尚未消滅，聲請人聲請具保停
    止羈押為無理由，應予駁回。
據上論斷，依刑事訴訟法第220條，裁定如主文。
中    華    民    國    99    年    1     月    8     日
                  刑事第八庭審判長法  官  張傳栗
                                  法  官  劉嶽承
                                  法  官  蔡光治
以上正本證明與原本無異。
如不服本裁定，應於收受送達後五日內向本院提出抗告狀。
                                  書記官  阮桂芳
中    華    民    國    99    年    1     月    12    日


司法院資訊處製作；財團法人民間司法改革基金會備份。
